臺灣宜蘭地方法院刑事裁定　　　　　　　　96年度聲字第77號
聲　請　人　甲○○
即　被　告
指定辯護人　本院公設辯護人乙○○
上列被告因傷害案件（95年度偵字第340 號），聲請具保停止羈
押，本院裁定如下：
    主  文
聲請駁回。
    理  由
一、聲請意旨略以：被告遭羈押後，家庭經濟陷於窘迫，且其居
    所固定，倘允具保，必能如期到庭，無使案情陷於隱誨之危
    險，請准予具保停止羈押。
二、被告甲○○因傷害案件，經檢察官以重傷害罪嫌提起公訴（
    95 年度偵字第340號），因傳、拘不到，經通緝到案，本院
    於民國96年1月31 日訊問後，認被告犯罪嫌疑重大，所犯係
    最輕本刑5 年以上有期徒刑之罪，且有逃亡之事實，當日予
    以羈押，合先敘明。
三、按被告及得為其輔佐人之人或辯護人，得隨時具保向法院聲
    請停止羈押，刑事訴訟法第110條第1項定有明文；而法院應
    否准許被告所為具保停止羈押之聲請，首應審酌其聲請是否
    具有刑事訴訟法第114 條所定不得駁回其聲請之事由，即被
    告所犯之罪是否為最重本刑三年以下有期徒刑、拘役、或專
    科罰金之罪者或被告懷胎五月以上或生產後二月未滿者或被
    告現罹疾病，非保外治療顯難痊癒者。其次；則檢視法院羈
    押被告之理由是否繼續存在，即就刑事訴訟法第101條及101
    條之1 之規定，審酌被告犯罪嫌疑是否仍重大、羈押之事由
    是否繼續存在及有無羈押之必要性。若已無羈押原因，法院
    應即撤銷羈押；若羈押原因仍在，僅無羈押之必要性，則以
    具保、責付或限制住居等代替手段取代羈押之聲請即應准允
    。
四、經查：
（一）被告所涉刑法第278條第1 項之重傷害罪嫌，其法定刑為5
      年以上12 年以下有期徒刑，非屬法定最重本刑3年以下有
      期徒刑之罪，是聲請人不具刑事訴訟法第114條第1款規定
      之情形。
（二）被告於本院準備程序中坦認有於94年9月3日凌晨0時30 許
      ，在羅東鎮○○路與大同路口之刈包店與蕭庚翰起衝突，
      並持其置放於機車腳踏板下方之西瓜刀砍傷蕭庚翰，並追
      趕蕭庚翰至刈包店後方轉角之便利商店等情，復有告訴人
      蕭庚翰之指述、證人林家翔、許志宇之證述及診斷證明書
      、照片等書證在卷可參，堪認被告犯罪嫌疑重大。被告雖
      辯稱主觀上無重傷害之意思，僅係教訓蕭庚翰云云，然羈
      押與否之心證僅需達有罪之高度懷疑即可，不以達有罪確
      信為必要，是被告所辯是否可採尚待本院進一步審理。
（三）被告於本院95年11月9日及同年12月22 日準備程序中均未
      如期到庭，飭警拘提，亦因行方不明未能拘提到案，經本
      院發佈通緝後，始於96年1月31 日為警逮捕，顯有逃亡之
      事實。被告雖於本院96年1月31 日羈押審理中辯稱：伊有
      收到傳票，也有去開庭，但看到法庭上對方有很多人，所
      以不敢去開庭云云，復於本院96年2月7日準備程序中改口
      稱：之前未到庭是因為蕭庚翰派人找伊，伊害怕躲起來，
      伊有收到傳票，但因為工作關係所以沒有來開庭云云，說
      詞有反覆不一之情，且本院於95年11月9日及同年12 月22
      日之準備程序均未傳喚告訴人蕭庚翰到庭，是其所辯應無
      可採，其前有逃亡之事實，具備刑事訴訟法第101條第1款
      之羈押事由應堪認定。
（四）被告所涉刑法第278條第1 項之重傷害罪嫌，其法定刑為5
      年以上12年以下有期徒刑，屬刑事訴訟法第101條第1項第
      3 款所定「所犯為死刑、無期徒刑或最輕本刑為五年以上
      有期徒刑」之重罪，具備刑事訴訟法第101條第1項第3 款
      之法定羈押事由。
（五）法院對被告所執行之羈押，係為保全證據，或保全被告使
      訴訟程序得以如期進行，是有無羈押之必要當由法院本於
      上開目的而為裁量性之決定，如上所述，被告前有逃亡之
      事實，且所涉犯之罪名為最輕本刑五年以上有期徒刑之重
      罪，相較於其他輕罪，被告可能期待之刑罰制裁較為嚴厲
      ，逃亡或使案情隱晦之危險也隨之提升，是為確保後續訴
      訟程序之進行，應認仍有繼續羈押被告之必要。
五、綜上，本件聲請人聲請停止羈押，本院認當初以刑事訴訟法
    第101條第1項第1款及第3款規定對被告實施羈押之原因仍存
    在，且有繼續羈押之必要，為保全被告能順利到庭接受審判
    ，本院認非以對被告為羈押之方式不能達其目的，是本件聲
    請具保停止羈押，不應准許，爰依刑事訴訟法第121 條裁定
    如主文。
中     華     民     國    96    年    2    月   12   日
                     刑事第二庭審判長  法  官  黃永勝
                                       法  官  鄭貽馨
                                       法  官  楊坤樵
以上正本證明與原本無異。
如不服本裁定，應於裁定送達後5日內，向本院提出抗告狀。（
應附繕本）
                                       書記官  謝佩欣
中　　華　　民　　國　　96　　年　　2 　　月　　15　　日
